# 请教陈版及各位老师股份支付

提问人：zhouyanqun1985 时间：2022-11-10 07:29:40
A公司为上市公司，在 2021 年做了一次股权激励， 2022 年的年报需要确认相关股份支付的费用，按照公司设定的的解锁条件，假设今年需要达到的业绩条件为 2 亿元，公司在未确认股份支付的情况下，业绩正好为 2 亿元，在确认了股份支付费用的情况下，业绩只有1.9亿元，这种情况下今年的股份支付该怎么处理？

回答人：chenyiwei
这个情况实务中也有遇到，应尽量避免。
首先，在设计股权激励计划条款时，对于业绩条件中的净利润，应明确说明是扣减会计上确认的股份支付费用之前还是之后的，以免引起争议。
其次，如果有缺陷的股权激励方案已经正式执行了，则应引用股权激励计划中的解释权条款，由被授予对股权激励方案解释权的机构（通常为公司董事会）对于业绩条件中“净利润”的含义给出具体解释，依据该解释判断业绩条件是否已满足。
作为财务人员或者审计人员，不得依据自己的理解对如此重大的问题擅自作出解释和处理。